# 清洁费确认收入疑惑？

提问人：wx_6160292c64e2 时间：2023-01-27 14:19:48
陈版主新年好，祝身体健康，工作顺利； 请 教个教个 问题 ：：A公司是保洁服务公司，B公司是大型商场运营商。A公司和B公司签订服务合同，A为B公司提供保洁服务，每年保洁费 120 万元，因为A公司该保洁服务成本明显超过 120 万，约 200 万左右，故和B公司约定，享有商场运营租金的2%收入分成（B运营的商场根据往年估算，A可以享有约 150 万收入分成），请问A公司如何确认收入呢？
观 点点：：于每年末，确认 270 万收入， 120 万应收款， 150 万的合同资产。这样该合同考虑了或有对价才不会是亏损合同，也才具备商业合理性。但是这里确认的 150 万收入，属于或有对价的部分，是否存在不谨慎的可能性？并且这里的合同资产如何计提减值呢？

回答人：chenyiwei
该事项中的租金分成部分属于可变对价，在保洁服务提供完毕确认收入时，需按期望值法予以合理、谨慎估计，同时确保遵循“极可能不会发生重大转回”的限制条件。
主帖中的处理基本合理。但对于可变对价的估计和计量是难点，需提供历史信息等充分证据予以支持。如果无法估计具体的分成金额，但依据以往经验判断该合同不会亏损的，也可以按照已发生的服务成本确认等额的收入，到后续可变对价金额确定后再调整。